【裁判字號】    99,審訴,781
【裁判日期】    991027
【裁判案由】    毒品危害防制條例
【裁判全文】
臺灣士林地方法院刑事判決             99年度審訴字第781號
公  訴  人  臺灣士林地方法院檢察署檢察官
被      告  甲○○
上列被告因違反毒品危害防制條例案件，經檢察官提起公訴（99
年度毒偵字第1692號），被告於準備程序中就被訴事實為有罪之
陳述，本院合議庭裁定由受命法官獨任改依簡式審判程序審理，
並判決如下：
    主  文
甲○○施用第一級毒品，累犯，處有期徒刑壹拾月。扣案之第一
級毒品海洛因（驗餘淨重零點貳伍玖公克）沒收銷燬，包裝該海
洛因之塑膠空包裝袋壹個、注射針筒貳支、分裝匙壹支及塑膠空
袋壹個均沒收。
    事實及理由
一、本件犯罪事實及證據除引用起訴書之記載（如附件起訴書）
    外，另更正並補充：(一)犯罪事實部分：甲○○前因施用毒品
    案件，經臺灣基隆地方法院以87年度毒聲字第614 號裁定送
    觀察、勒戒後，認無繼續施用毒品傾向，於民國87年12月10
    日釋放出所；又因施用毒品案件，經臺灣臺中地方法院以91
    年度毒聲字第3424號裁定送觀察、勒戒後，認無繼續施用毒
    品傾向，於92年4 月28日釋放出所，並經臺灣臺中地方法院
    檢察署檢察官以92年度毒偵緝字第78號為不起訴處分確定。
    另因偽造文書案件，經臺灣臺北地方法院以93年度易字第34
    7 號判決處有期徒刑4 月確定；又因施用毒品案件，經臺灣
    基隆地方法院以93年度訴字第396 號判決處有期徒刑7 月確
    定；再因竊盜案件，經臺灣臺中地方法院以93年度中簡字第
    3015號判決處有期徒刑5 月確定；上開3 罪經臺灣臺北地方
    法院以94年度聲字第721 號裁定定應執行刑為有期徒刑1 年
    2 月確定。復因施用毒品案件，經臺灣臺中地方法院以94年
    度訴字第788 號判決處有期徒刑10月確定；又因竊盜案件，
    經臺灣臺中地方法院以94年度訴字第1032號判決處有期徒刑
    10月確定，嗣上開2 案件經同法院94年度聲字第5037號裁定
    應執行有期徒刑1 年6 月確定。上開各案件經接續執行，於
    96年2 月8 日假釋出監，假釋期間付保護管束，至96年7 月
    10日保護管束期滿未經撤銷，視為執行完畢（構成累犯）。
    詎甲○○仍未戒除毒癮，於前次觀察、勒戒執行完畢後5 年
    內再犯施用毒品罪，經法院判處罪刑確定後，復基於施用第
    一級毒品海洛因之犯意，於99年8 月9 日晚上10時許，在位
    於臺北縣汐止市○○○路118 號4 樓之5 之友人住處內，以
    針筒注射方式，施用第一級毒品海洛因1 次。甲○○因另案
    遭通緝，於同年月10日下午6 時50分許，在臺北縣汐止市○
    ○○路118 號前為警查獲，並扣得其所有第一級毒品海洛因
    1 包（毛重0.461 公克，淨重0.261 公克，取樣0.002 公克
    ，餘重0.259 公克）、注射針筒2 支、分裝匙1 支及塑膠空
    袋1 個，因悉上情。(二)證據清單部分：證據編號二、三「交
    通部民用航空局醫務中心」等文字更正為「交通部民用航空
    局航空醫務中心」，證據編號三之海洛因重量更正為「驗餘
    淨重0.259 公克」，證據編號四「分裝1 支及殘渣袋1 個」
    之文字更正為「分裝匙1 支及塑膠空袋1 個」；並增列臺北
    縣政府警察局汐止分局99年8 月移送毒品危害防制條例人犯
    尿液檢體編號對照表1 份。(三)被告於本院準備程序及審理時
    自白施用第一級毒品海洛因之犯罪事實，核與起訴書所載證
    據相符，足見被告自白與事實相符，本件事證明確，被告犯
    行洵堪認定，應依法論科。
二、核被告所為，係犯毒品危害防制條例第10條第1 項之施用第
    一級毒品罪。被告於施用第一級毒品海洛因前後持有之低度
    行為各為施用之高度行為所吸收，不另論罪。又被告有上述
    前科執行情形，此有臺灣高等法院被告前案紀錄表在卷可佐
    ，其於前案有期徒刑執行完畢後，5 年內故意再犯有期徒刑
    以上之本罪，為累犯，應依法加重其刑。爰審酌被告曾因施
    用毒品犯行送觀察、勒戒，仍不知悛悔，復多次施用毒品，
    其行為傷害自身健康，惟被告於犯後已坦承犯行，態度良好
    等一切情狀，參酌被告之求刑，量處如主文所示之刑，以資
    懲儆。扣案之第一級毒品海洛因（毛重0.461 公克，淨重0.
    261 公克，取樣0.002 公克，餘重0.259 公克）為違禁物，
    應依毒品危害防制條例第18條第1 項前段宣告沒收銷燬，而
    包裝該海洛因之塑膠包裝袋1 個、注射針筒2 支、分裝匙1
    支及塑膠空袋1 個各為被告所有供施用毒品犯罪所用之物，
    業據其在本院審理時供承明確，均依法宣告沒收。
據上論斷，依刑事訴訟法第273 條之1 第1 項、第299 條第1 項
前段、第310 條之2 、第454 條，毒品危害防制條例第10條第1
項、第18條第1 項前段，刑法第11條、第47條第1 項、第38條第
1 項第2 款，判決如主文。
本案經檢察官朱學瑛到庭執行職務。
中    華    民    國    99    年    10    月    27    日
                  刑事第一庭法  官  雷雯華
以上正本證明與原本無異。
如不服本判決，應於收受送達後10日內向本院提出上訴書狀，其
未敘述上訴之理由者並得於提起上訴後20日內向本院補提理由書
（均須按他造當事人之人數附繕本）「切勿逕送上級法院」。
                            書記官  陳麗津
中    華    民    國    99    年    10    月    27    日
附錄本案論罪科刑法條全文：
毒品危害防制條例第10條
施用第一級毒品者，處6 月以上5 年以下有期徒刑。
施用第二級毒品者，處3 年以下有期徒刑。

司法院資訊處製作；財團法人民間司法改革基金會備份。
